【裁判字號】    95,附民,19
【裁判日期】    950404
【裁判案由】    損害賠償
【裁判全文】
臺灣高等法院高雄分院刑事附帶民事訴訟判決
原      告  丁○○
            丙○○○住同上
訴訟代理人  洪天慶律師
被      告  甲○○
            乙○○
上列被告等因殺人案件（94年度上訴字第1817號），原告提起附
帶民事訴訟，請求損害賠償，本院判決如下：
    主  文
原告之訴駁回。
    事實及理由
一、原告起訴主張：被告乙○○（業經原審判處有期徒刑12年確
    定）因積欠被害人郭富山新台幣（以下同）100 元未清償，
    遭郭富山以若不清償將加以毆打之語警告，而懷恨在心，遂
    夥同被告甲○○與吳建男（已歿），共同基於殺人之犯意聯
    絡，由被告乙○○攜帶水果刀，與吳建男共同乘坐被告甲○○所騎乘車號XMM- 462號重型機車，前往高雄市○○區○○
    路1 巷72弄27號與郭富山理論，3 人到達該處之後，被告甲○○先與郭富山相互嗆聲，吳建男在現場把風，被告乙○○
    則以預先攜帶之長形銳器刀刃刺向郭富山腹部，被告甲○○
    見狀旋上前協助，被告乙○○、甲○○因而與郭富山發生扭
    打，被告乙○○伺機以手勒住郭富山，將上開刀刃朝郭富山
    腹部猛刺後，並以自身重量坐在郭富山之腹部長達約30分鐘
    ，使上開刀刃沒入郭富山之腹腔內，致郭富山之腹腔內因而
    受有至少兩次致創傷達13.2及14公分之皮膚深度致腹部腸系
    膜損傷、腸骨靜脈損傷後，被告甲○○則向被告乙○○拿取
    行兇之刀刃，並以前開機車搭載被告乙○○、吳建男逃逸現
    場，嗣郭富山自行前往高雄市旗津醫院診治，延至同日23時
    20分許，因急救無效而死亡；而原告丁○○、丙○○○為被
    害人之父、母，爰求為判決被告甲○○、乙○○應連帶給付
    原告丁○○新台幣（下同）3,878,008 元、原告丙○○○4,
    787,475 元，及加計之法定遲延利息，並援用刑事訴訟之證
    據。被告甲○○未提出書狀，亦未作何陳述，惟依其在刑事
    訴訟之陳述，不承認有何侵權行為。
二、按刑事訴訟諭知無罪、免訴或不受理之判決者，應以判決駁
    回原告之訴，刑事訴訟法第503 條第1 項前段定有明文。
三、本件被告甲○○被訴殺人案件，業經本院判決無罪在案，從
    而就被告甲○○部分，自應以判決駁回。而被告乙○○部分
    雖經原審為有罪判決之諭知，惟此部分因檢察官及被告乙○○均未提起上訴而確定，故本院94年度上訴字第1817號刑事
    案件審理之對象僅有被告甲○○一人，若被告甲○○與被告
    乙○○間有共同侵權行為，應連帶負賠償責任，原告固得利
    用本件刑事訴訟程序，依刑事訴訟法第487 條第1 項規定，
    請求被告乙○○連帶給付，然經本院審理結果，認被告甲○○應為無罪之判決，即認被告甲○○與乙○○間無共同侵權
    行為，故甲○○自不與乙○○就乙○○之侵權行為連帶負賠
    償責任，從而就被告乙○○部分，自不適用本件刑事訴訟程
    序併予審理附帶民事訴訟程序，請求損害賠償。依照首開規
    定，自應駁回原告附帶提起之民事訴訟。
四、據上論斷，應依刑事訴訟法第503 條第1 項前段，判決
    如主文。
中    華    民    國    95    年    4     月    4     日
                  刑事第八庭    審判長法  官  李炫德
                                      法  官  蔡國卿
                                      法  官  李淑惠
以上正本證明與原本無異。
如不服本判決，應於收受送達後10日內向本院提出上訴狀，但非
對於刑事訴訟之判決有上訴時，不得上訴。
中    華    民    國    95    年    4     月    4     日
                                      書記官  盧雅婷


司法院資訊處製作；財團法人民間司法改革基金會備份。
